臺灣桃園地方法院刑事判決　　　　　　　　　　　　　九十一年度訴字第九九八號
　　公　訴　人　臺灣桃園地方法院檢察署檢察官
　　被　　　告　丙○○
　　指定辯護人　本院公設辯護人丁○○
右列被告因偽造貨幣等案件，經檢察官提起公訴（九十一年度偵字第一一三一九號）
，本院判決如左：
    主  文
丙○○竊盜，累犯，處有期徒刑陸月，如易科罰金，以參佰元折算壹日。被訴偽造貨
幣部分無罪。
    事  實
一、丙○○前曾於民國九十年間因竊盜案件，經法院判處有期徒刑四月確定，於九十
    年四月二十日執行完畢，仍不知悔改，又意圖為自己不法之所有，於九十一年六
    月十日凌晨二時許，在桃園縣中壢市○○路○段二八八號前，趁甲○○所有之Ｍ
    ＮＤ－九三六號重機車停放該處，鑰匙漏未取下之際，將之發動駛離而予竊取，
    得手後供己騎用。嗣於九十一年六月二十三日凌晨零時許，丙○○騎乘上開機車
    ，至桃園縣楊梅鎮○○○路○段四十三號「速邁樂加油站」內加油，因持用偽鈔
    付款，而為巡邏警員帶回處理，乃發覺上情。
二、案經桃園縣警察局楊梅分局報請台灣桃園地方法院檢察署檢察官偵查起訴。
    理  由
壹、有罪部分：
一、訊據被告丙○○坦承右揭竊盜犯行不諱，核與被害人甲○○在警訊中指訴機車失
    竊之情節相符，此外並有車輛竊盜、車牌失竊資料個別查詢報表、贓物領據各一
    份附卷。本件事證明確，被告犯行堪予認定。
二、核被告丙○○所為，係犯刑法第三百二十條第一項之竊盜罪。被告前有如事實欄
    所示之科刑及執行情形，此有台灣桃園地方法院檢察署刑案資料查註紀錄表一紙
    附卷足憑，其於刑之執行完畢後，五年內再犯本件有期徒刑以上刑之罪，為累犯
    ，依刑法第四十七條規定加重其刑。爰審酌被告有竊盜前科，有台灣桃園地方法
    院檢察署刑案資料查註記錄表一紙附卷可稽，素行不佳，其犯罪之動機、手段，
    對被害人造成之損害，及被告犯後坦承犯行，態度尚稱良好等一切情狀，量處如
    主文所示之刑，並諭知易科罰金之折算標準，以示懲儆。
貳、無罪部分：
一、公訴意旨另以：被告丙○○於九十一年六月二十二日晚間十時許，在桃園縣中壢
    市○○路旁，拾得不詳之人棄置該處之五百元偽鈔一張，竟基於行使該偽鈔之犯
    意加以收集後，於翌日（二十三日）凌晨零時許，持往桃園縣楊梅鎮○○○路○
    段四三號「速邁樂加油站」，向該站員工乙○○購買八十元油品；幸為乙○○識
    破，又適逢警員巡邏經過，乃由乙○○報警查獲被告，並扣得該張偽鈔。因認被
    告此部分所為，涉有刑法第一百九十六條第一項之行使偽鈔罪嫌。
二、訊據被告丙○○固不否認於右揭時地拾得扣案五百元偽鈔後，持往加油站加油八
    十元，而為加油站員工乙○○發覺有異，當場報警查獲等事實不諱，惟否認有何
    行使偽鈔之犯行。辯稱：偽鈔是伊在中壢市○○街附近撿到後拿來用的，不知道
    是偽鈔等語。
三、按犯罪事實應依證據認定之，無證據不得推定其犯罪事實，刑事訴訟法第一百五
    十四條訂有明文。經查，公訴意旨認被告丙○○涉有右揭行使偽造貨幣罪嫌，無
    非係以被告行使該張偽鈔當場為人查獲，及扣案偽鈔有二處裂痕，一處以膠布黏
    貼，印刷圖案、顏色並不清晰，鈔票正面中央銀行印文顏色模糊，且加油站員工
    乙○○收受後能立即發覺為偽鈔，可見被告在拾獲該張鈔票時，即可知悉為偽鈔
    等件，資為論據。惟查，經本院勘驗扣案鈔票結果，該張鈔票除如公訴意旨所指
    ：有二處裂痕，一處以膠帶黏貼，及其上印刷圖案、顏色不清，正面中央銀行印
    文顏色模糊以外，且無防偽線、浮水印等防偽設計，雖足認係偽鈔無誤，然該張
    鈔票之外觀與真鈔相近，如未留意，確有以假亂真之虞，而鈔票上有裂痕，或其
    上之圖案印刷、顏色不清，亦可能為舊鈔使用多次之磨損結果，非為偽鈔之必然
    特徵；是故，尚難僅以扣案鈔票為偽鈔一節，而逕認被告知情。再者，證人即加
    油站員工乙○○在警訊中雖稱：「因為鈔票上貼有膠帶，很好辨認為偽鈔」等語
    ，在本院審理時，經詢以：「你如何判定那是偽鈔」時，仍答稱：「那張偽鈔很
    破、而且也有粘膠帶；顏色比較鮮艷，像影印出來的」等語，惟鈔票破舊貼有膠
    帶，尚難遽認必為偽鈔，此如前述，而乙○○為加油站員工，經手現鈔為其日常
    工作之一部分，其分辨偽鈔之能力及警覺性自較一般人為強，是僅以乙○○入手
    該張偽鈔即能發覺一事，似難推論被告拾獲該張鈔票時，亦應知悉為偽鈔。況且
    ，證人乙○○到庭證稱：是我發現（被告用偽鈔的），當天被告騎機車來加油，
    我收錢後發現是偽鈔，就交給洪健華處理等語，證人即加油站員工洪健華證稱：
    我問他（丙○○）是否還有其餘現金，或者可以抵押證件，他說他沒有帶身分證
    ，健保卡可不可以，但是公司規定不可以，我跟他說是偽鈔才要換證件，本來要
    給他走，因為只有八十元，剛好警察經過，而且他怪怪的，我就交給警察處理，
    警察是在加油站裡面的辦公室簽到，我跟被告在外面的加油槍附近，我叫他跟我
    去找警察，他就去了等語。且證人洪健華經質以：「你從拿到偽鈔到去找警察中
    間，被告的態度？」，則答稱：他都很配合，沒有要換其他的錢給我，因為他沒
    有錢。再質以：「從你跟他說是偽鈔到警察來，中間總共隔了多久？」則答稱：
    五到十分鐘等語。自上開被告與洪健華交涉之過程以觀，設若被告明知扣案鈔票
    為偽鈔，似無停留原地任由洪健華查問，並願提出證件質押之理，更無配合洪健
    華報警，自投羅網之必要。綜上，應可認被告所辯：其不知情為偽鈔等語，可以
    採信。此外，復查無其他積極證據，足認被告有公訴意旨所指之此部分行使偽造
    貨幣犯行。其犯行既屬不能證明，依上說明，自應為無罪之諭知。
據上論斷，應依刑事訴訟法第二百九十九條第一項前段、第三百零一條第一項，刑法
第三百二十條第一項、第四十一條第一項前段、第四十七條，罰金罰鍰提高標準條例
第一條前段、第二條，判決如主文。
本案經檢察官翁珮嫻到庭執行職務。
中        華        民        國    九十一    年  十一    月    十五    日
                                  臺灣桃園地方法院刑事第五庭
                                      法  官    陳彥宏
右正本證明與原本無異
如不服本判決書應於送達後十日內向本院提出上訴狀
                                      書記官    翁其良
中        華        民        國    九十一    年  十一    月    十五    日
論罪法條：刑法第三百二十條第一項
中華民國刑法第三百二十條
 (普通竊盜罪、竊佔罪)
意圖為自己或第三人不法之所有，而竊取他人之動產者，為竊盜罪，處五
年以下有期徒刑、拘役或五百元以下罰金。
意圖為自己或第三人不法之利益，而竊佔他人之不動產者，依前項之規定
處斷。
前二項之未遂犯罰之。
